# 涉及无形资产的递延所得税处理的理解

提问人：cpa10 年年 时间：2010-12-14 13:04:17
对于研究开发费用的税前扣除，税法中规定企业为开发新技术、新产品、新工艺发生的研究开发费用，未形成无形资产计入当期损益的，在按照规定据实扣除的基础上，按照研究开发费用的50%加计扣除；形成无形资产的，按照无形资产成本的150%摊销。如该无形资产的确认不是产生于合并交易、同时在确认时既不影响会计利润也不影响应纳税所得额，则按照所得税会计准则的规定，不确认有关暂时性差异的所得税影响。 如何理解这段话，请教各位啦。

回答人：chenyiwei
回复 楼主 cpa10年 的帖子这个问题在论坛上已经有过很多讨论，建议你先搜索一下。